Minutes et répertoires du notaire François DUPRESSOIR, 19 juin 1829 - 5 mars 1835 (étude XXXVII)
Archives nationales
- Répertoire(s) de François DUPRESSOIR, 23 avril 1792 - 19 novembre 1836; MC/RE/XXXVII/20 - MC/RE/XXXVII/31
  - Répertoire. 1828, janvier - 1832, 10 septembre, janvier 1828 - 10 septembre 1832; MC/RE/XXXVII/30
    - Inventaire après décès: Bardou, Louis-Thérèse-Véronique. veuve de Thomas Legagneur, et veuve de Louis Taillandier, décédée à Belleville, rue de Paris, n° 53, le 16 novembre 1830., 3 décembre 1830
      inventaire après décès; Belleville (ancienne commune); Paris (rue de); Bardou, Louis-Thérèse-Véronique; Taillandier, Louis; Legagneur, Thomas
    - Inventaire après décès: Verrier, Nicolas-Dominique. Orillon (rue de l'), n° 14, Belleville., 7 décembre 1830
      inventaire après décès; Belleville (ancienne commune); Orillon (rue de l'); Verrier, Nicolas-Dominique
    - Inventaire après décès: Damour, Marie-Geneviève. Finet, Jean (épouse). cultivateur et propriétaire. Saint-Denis (rue), n° 26, Belleville., 11 décembre 1830
      inventaire après décès; Belleville (ancienne commune); Saint-Denis (rue); Damour, Marie-Geneviève; Finet, Jean; agriculteur
    - Inventaire après décès de Michel Charles comte Dewall, lieutenant-colonel, décédé à Belleville, rue des Bois, n° 25, le 11 décembre 1830., 15 janvier 1831
      inventaire après décès; Belleville (ancienne commune); Bois (rue des); Dewall, Michel-Charles
    - Inventaire après décès: Lacoste, Louis. Villette (rue de La), Belleville, n° 3., 22 janvier 1831
      inventaire après décès; Belleville (ancienne commune); Villette (rue de la); Lacoste, Louis
    - Inventaire après décès: Berger, Marie-Séverine. Thoreau, Edme (épouse). Saint-Denis (rue), n° 28, Belleville., 3 février 1831
      inventaire après décès; Belleville (ancienne commune); Saint-Denis (rue); Berger, Marie-Séverine; Thoreau, Edme
    - Inventaire après décès: Lobjois, Henri. Paris (rue de), n° 38, Belleville., 5 février 1831
      inventaire après décès; Belleville (ancienne commune); Paris (rue de); Lobjois, Henri
    - Inventaire après décès de Rosalie Lalbrier, épouse de Michel Gilbert Fleury, traiteur, marchand d'abat et marchand de vins, demeurant au bois de Romainville, à l'enseigne des Lilas., 14 mars 1831
      inventaire après décès; Romainville (Seine-Saint-Denis); Lalbrier, Rosalie; Fleury, Michel-Gilbert; commerçant; restaurateur
    - Inventaire après décès: Diosne, Louis-Edme. Ménilmontant (chaussée de), n° 36, Belleville., 15 mars 1831
      inventaire après décès; Belleville (ancienne commune); Ménilmontant (chaussée de); Diosne, Louis-Edme
    - Inventaire après décès: Vallet, François-Théodore. Ménilmontant (chaussée de), n° 29, Belleville., 9 avril 1831
      inventaire après décès; Belleville (ancienne commune); Ménilmontant (chaussée de); Vallet, François-Théodore
    - Inventaire après décès de Charles de Bonnet Haut de Coutellier, rentier, demeurant à Belleville, rue de Paris, n° 137, décédé le 19 mars 1830., 12 avril 1831
      inventaire après décès; Belleville (ancienne commune); Paris (rue de); Bonnet Haut de Coutellier, Charles de
    - Inventaire après décès: Barbe, Madeleine-Victoire. Soulier Dazeux, Etienne-Jean-François (veuve). Paris (rue de), n° 70, Belleville., 2 mai 1831
      inventaire après décès; Belleville (ancienne commune); Paris (rue de); Barbe, Madeleine-Victoire; Soulier Dazeux, Etienne-Jean-François
    - Inventaire après décès: Sausset, Elisabeth-Antoinette. Batho, Jean-Michel (épouse). joaillier bijoutier (marchand). Paris (rue de), n° 70, Belleville., 4 mai 1831
      inventaire après décès; Belleville (ancienne commune); Paris (rue de); Sausset, Elisabeth-Antoinette; Batho, Jean-Michel; orfèvre
    - Inventaire après décès: Briet, Nicolas-Pierre. Rigoles (rue des), n° 6, Belleville., 3 juin 1831
      inventaire après décès; Belleville (ancienne commune); Rigoles (rue des); Briet, Nicolas-Pierre
    - Inventaire après décès: Courtet, François. Paris (rue de), n° 48, Belleville., 29 juin 1831
      inventaire après décès; Belleville (ancienne commune); Paris (rue de); Courtet, François
    - Inventaire après décès: Chevalier, Georges-Adrien. cultivateur. Charonne., 1er juillet 1831
      inventaire après décès; Charonne (ancienne commune); Chevalier, Georges-Adrien; agriculteur
    - Inventaire après décès: Vilboeuf, Joseph. Charonne. Cet acte a été reçu par Me Darnault, notaire à Montreuil (étude CXXXI)., 8 juillet 1831
      inventaire après décès; Charonne (ancienne commune); Vilboeuf, Joseph
    - Inventaire après décès: Maire dit Lemaire, Léopold. Mare (rue de la), n° 39, Belleville., 11 juillet 1831
      inventaire après décès; Belleville (ancienne commune); Mare (rue de la); Maire dit Lemaire, Léopold; Lemaire, Léopold
    - Inventaire après décès: Leclerc, Hubert. chevaux (marchand de). Saint-Germain (rue), n° 37, Charonne., 16 juillet 1831
      inventaire après décès; Charonne (ancienne commune); Saint-Germain (rue); Leclerc, Hubert; commerçant
    - Inventaire après décès: Paul, Marie-Catherine. Savart, Jacques-Pierre (épouse). Aumaire (rue), n° 8, Charonne., 23 juillet 1831
      inventaire après décès; Charonne (ancienne commune); Aumaire (rue); Paul, Marie-Catherine; Savart, Jacques-Pierre
    - Inventaire après décès: Mathié, François-Mathieu. Belleville., 5 août 1831
      inventaire après décès; Belleville (ancienne commune); Mathie, François-Mathieu
    - Inventaire après décès: Duponcel, Jean-Baptiste. rentier. Paris (rue de), n° 116, Belleville., 5 septembre 1831
      inventaire après décès; Belleville (ancienne commune); Paris (rue de); Duponcel, Jean-Baptiste
    - Inventaire après décès: Courtois, Charles-Marie. professeur d'écriture. Paris (rue de), n° 51, Belleville., 24 septembre 1831
      inventaire après décès; Belleville (ancienne commune); Paris (rue de); Courtois, Charles-Marie; enseignant
    - Inventaire après décès: Girard, Jean-Joseph. rentier. Couronnes (rue des), n° 11, Belleville., 30 septembre 1831
      inventaire après décès; Belleville (ancienne commune); Couronnes (rue des); Girard, Jean-Joseph
    - Inventaire après décès: Gérard, Joseph. rentier. Panoyaux (rue des), Belleville., 4 novembre 1831
      inventaire après décès; Belleville (ancienne commune); Panoyaux (rue des); Gérard, Joseph
    - Inventaire après décès: Epron, Pierre-Nicolas. charpentier. Couronnes (rue des), n° 7, Belleville (boulevard de)., 9 novembre 1831
      inventaire après décès; Belleville (ancienne commune); Couronnes (rue des); Belleville (boulevard de); Epron, Pierre-Nicolas; charpentier
    - Inventaire après décès: Delouche, Jacques. terrassier et propriétaire. Haies (rue des), n° 5, Charonne., 29 novembre 1831
      inventaire après décès; Charonne (ancienne commune); Haies (rue des); Delouche, Jacques; terrassier
    - Inventaire après décès: Rasset, Jeanne. Pinard, Jean-Charles (épouse). maire de Bagnolet. Maire (rue au), n° 3., 13 décembre 1831
      inventaire après décès; Bagnolet (ancienne commune); Maire (rue au); Rasset, Jeanne; Pinard, Jean-Charles; élu local
    - Inventaire après décès Laurette Pernet, épouse de Jean-Baptiste-Nicolas Mougeot, veuve de François-D. Dupuich, propriétaire. Paris (rue de), n° 49, Belleville. décédée le 19 novembre 1831., 17 décembre 1831
      inventaire après décès; Belleville (ancienne commune); Paris (rue de); Pernet, Laurette; Mougeot, Jean-Baptiste-Nicolas; Dupuich, François-D.
    - Inventaire après décès: Bettinger, Félicité-Catherine. Guy, Louis-Hippolyte-Nicolas (épouse). propriétaire. Paris (rue de), n° 83, Belleville., 14 mars 1832
      inventaire après décès; Belleville (ancienne commune); Paris (rue de); Bettinger, Félicité-Catherine; Guy, Louis-Hippolyte-Nicolas
    - Inventaire après décès de Jacques Antoine Lange, capitaine en retraite. décédé à Belleville le 25 février 1832, rue de paris, n° 71, et de Catherine Ravé, son épouse auparavant veuve en 1ères noces de Pierre Beysse et en 2e noces de Georges Pesche., 20 mars 1832
      inventaire après décès; Belleville (ancienne commune); Paris (rue de); Lange, Jacques-Antoine; Ravé, Catherine; Beysse, Pierre; Pesche, Georges
    - Inventaire après décès: Rosier, Jacques-Marie-Vincent. pâtissier. Belleville., 13 avril 1832
      inventaire après décès; Belleville (ancienne commune); Rosier, Jacques-Marie-Vincent; pâtissier
    - Inventaire après décès: Lefrancois, Pierre-Victor. Belleville., 18 mai 1832
      inventaire après décès; Belleville (ancienne commune); Lefrancois, Pierre-Victor
    - Inventaire après décès: Delfosse, Thérèse-Marie-Jeanne. Boulle, Guillaume (épouse). Charonne., 19 mai 1832
      inventaire après décès; Charonne (ancienne commune); Delfosse, Thérèse-Marie-Jeanne; Boulle, Guillaume
    - Inventaire après décès: Alasseur, Marie-Jeanne-Charlotte. Tridon, François (veuve). Pré-Saint-Gervais, Grande rue, n° 38., 16 juin 1832
      inventaire après décès; Pré-Saint-Gervais (rue du); Alasseur, Marie-Jeanne-Charlotte; Tridon, François
    - Inventaire après décès: Tridon, François. nourrisseur. Pré-Saint-Gervais, Grande rue, n° 38., 16 juin 1832
      inventaire après décès; Pré-Saint-Gervais (rue du); Tridon, François; ouvrier agricole
    - Inventaire après décès: Gousset, Aubierge-Zépherine. Garot, Frédéric (épouse). coquetier. Pantin, Grande rue, n° 70., 6 juillet 1832
      inventaire après décès; Pantin (Seine-Saint-Denis); Gousset, Aubierge-Zépherine; Garot, Frédéric
    - Inventaire après décès: Guiot, Jean-Sébastien. rentier. Calais (rue de), n° 35, Belleville., 11 juillet 1832
      inventaire après décès; Belleville (ancienne commune); Calais (rue de); Guiot, Jean-Sébastien
    - Inventaire après décès: Mouchet, Marie-Françoise. Dollé, Antoine-Louis (épouse). débitant de tabac. Belleville., 24 juillet 1832
      inventaire après décès; Belleville (ancienne commune); Mouchet, Marie-Françoise; Dollé, Antoine-Louis; commerçant
    - Inventaire après décès: Courtois, Maxence-Florestine. Dupré, Henri-Pierre (épouse). maçon. Belleville., 30 juillet 1832
      inventaire après décès; Belleville (ancienne commune); Courtois, Maxence-Florestine; Dupré, Henri-Pierre; maçon
    - Inventaire après décès: Menard, Louis-Augustin. entrepreneur de jardins. Rigoles (rue des), n° 1, Belleville. décédé le 20 mars 1832., 4 août 1832
      inventaire après décès; Belleville (ancienne commune); Rigoles (rue des); Menard, Louis-Augustin; jardinier
    - Inventaire après décès: Raffard, Jean-Modeste-Pierre. huissier. Belleville., 6 août 1832
      inventaire après décès; Belleville (ancienne commune); Raffard, Jean-Modeste-Pierre; huissier
    - Inventaire après décès: Labas, Jeanne-Claude. Gentien, François-Julien (épouse). imprimeur en papier. Ormes (rue des), n° 20, Charonne, butte., 7 août 1832
      inventaire après décès; Charonne (ancienne commune); Ormes (rue des); Ormes (rue des); Labas, Jeanne-Claude; Gentien, François-Julien; imprimeur
    - Inventaire après décès: Lardin, Marie-Anne-Nicole. Lecomte, Jean-François-Pascal (épouse). cordonnier. Le Bourget., 20 août 1832
      inventaire après décès; Le Bourget (Seine-Saint-Denis); Lardin, Marie-Anne-Nicole; Lecomte, Jean-François-Pascal; cordonnier
    - Inventaire après décès: Leclancher, Charlotte-Victoire. Guiot, Jean-Sébastien (veuve). rentière. Calais (rue de), n° 35, Belleville., 21 août 1832
      inventaire après décès; Belleville (ancienne commune); Calais (rue de); Leclancher, Charlotte-Victoire; Guiot, Jean-Sébastien
    - Inventaire après décès: Lesage, Casimir. Orillon (rue de l'), Belleville., 6 septembre 1832
      inventaire après décès; Belleville (ancienne commune); Orillon (rue de l'); Lesage, Casimir
    - Inventaire après décès: Malzy, Jean. pomme de terre (marchand de). Haies (rue des), Charonne., 8 septembre 1832
      inventaire après décès; Charonne (ancienne commune); Haies (rue des); Malzy, Jean; commerçant
  - Répertoire. 1832, 11 septembre - 1836, 19 novembre, 11 septembre 1832 - 19 novembre 1836; MC/RE/XXXVII/31
    Répertoire du notaire François Dupressoir (11 septembre 1832-5 mars 1835 ), Jean Jacques Piat (6 mars 1835-19 novembre 1836).
    - Inventaire après décès: Dheur, François. boucher. Amandiers (boulevard des), n° 3, Belleville., 11 septembre 1832
      inventaire après décès; Belleville (ancienne commune); Amandiers (boulevard des); Dheur, François; boucher
    - Inventaire après décès: Collemant, Marie-Louise. Lejeune, Jean-Jacques (épouse). Pantin., 24 septembre 1832
      inventaire après décès; Pantin (Seine-Saint-Denis); Collemant, Marie-Louise; Lejeune, Jean-Jacques
    - Inventaire après décès: Dory, Louise. Eve, Honoré (épouse). Romainville., 16 octobre 1832
      inventaire après décès; Romainville (Seine-Saint-Denis); Dory, Louise; Eve, Honoré
    - Inventaire après décès: Francois, André-Henri. tuile et carreau (fabricant de). Villette (La), Allemagne (rue d'), n° 126., 20 novembre 1832
      inventaire après décès; La Villette (ancienne commune); Allemagne (rue d'); Francois, André-Henri; couvreur; paveur-dalleur
    - Inventaire après décès: Colleret, Jean-Louis-Marie. cultivateur. Belleville., 17 décembre 1832
      inventaire après décès; Belleville (ancienne commune); Colleret, Jean-Louis-Marie; agriculteur
    - Inventaire après décès: Chaudron, Simon-Denis. cultivateur. Paris (rue de), n° 177, Belleville., 29 décembre 1832
      inventaire après décès; Belleville (ancienne commune); Paris (rue de); Chaudron, Simon-Denis; agriculteur
    - Inventaire après décès: Vitry, Jean-Sylvain. cultivateur. Calais (rue de), n° 31, Belleville., 8 janvier 1833
      inventaire après décès; Belleville (ancienne commune); Calais (rue de); Vitry, Jean-Sylvain; agriculteur
    - Inventaire après décès: Thomas, Marguerite. Pumin, Jean (épouse). charbonnier. Amandiers (place des), n° 28, Belleville, barrière., 12 janvier 1833
      inventaire après décès; Amandiers (place des); Thomas, Marguerite; Pumin, Jean; charbonnier
    - Inventaire après décès: Colombel, Jeanne-Louise. rentière. Paris (rue de), n° 155, Belleville., 15 janvier 1833
      inventaire après décès; Belleville (ancienne commune); Paris (rue de); Colombel, Jeanne-Louise
    - Inventaire après décès: Remy, Anne. Adnot, Jacques (veuve). Paris (rue de), n° 119, Belleville., 18 janvier 1833
      inventaire après décès; Belleville (ancienne commune); Paris (rue de); Remy, Anne; Adnot, Jacques
    - Inventaire après décès: Collet, Louis-Félix. Tixeranderie (rue de la), n° 29., 23 janvier 1833
      inventaire après décès; Tixeranderie (rue de la); Collet, Louis-Félix
    - Inventaire après décès: Savart, Jean-François. propriétaire. Villette (La), Havre (rue du), n° 12., 28 janvier 1833
      inventaire après décès; La Villette (ancienne commune); Havre (rue du); Savart, Jean-François
    - Inventaire après décès: Niellon, Rose-Marceline. Nonnenmacher, Joseph (épouse). Ménilmontant (chaussée de), Belleville., 1er février 1833
      inventaire après décès; Belleville (ancienne commune); Ménilmontant (chaussée de); Niellon, Rose-Marceline; Nonnenmacher, Joseph
    - Inventaire après décès: Quirié, Jacques. boulanger. Charonne., 5 février 1833
      inventaire après décès; Charonne (ancienne commune); Quirié, Jacques; boulanger
    - Inventaire après décès: Bidault, Jean-Baptiste. tabletier. Paris (rue de), n° 109, Belleville., 4 mars 1833
      inventaire après décès; Belleville (ancienne commune); Paris (rue de); Bidault, Jean-Baptiste; tabletier
    - Inventaire après décès: Joly, Joseph-Balthazard. peintre en décors. Saint-André (rue), n° 3, Charonne., 8 mars 1833
      inventaire après décès; Charonne (ancienne commune); Saint-André (rue); Joly, Joseph-Balthazard; peintre
    - Inventaire après décès: Klammer, Jeanne-Sophie-Marguerite. Morel, Pierre-Marie (veuve)., 12 mars 1833
      inventaire après décès; Klammer, Jeanne-Sophie-Marguerite; Morel, Pierre-Marie
    - Inventaire après décès: Dumont, François-Marie-Auguste. Belleville., 18 mars 1833
      inventaire après décès; Belleville (ancienne commune); Dumont, François-Marie-Auguste
    - Inventaire après décès: Telle, Jean-Baptiste. Rigoles (rue des), n° 34, Belleville. décédé le 18 janvier 1833., 20 mars 1833
      inventaire après décès; Belleville (ancienne commune); Rigoles (rue des); Telle, Jean-Baptiste
    - Inventaire après décès de Marie Thérèse Nicolle, épouse de Pierre Joseph Ceres, veuve de Jean Louis Galonde. traiteur et marchand de vins. Combat (place du), Belleville, barrière., 22 mars 1833
      inventaire après décès; Belleville (ancienne commune); Combat (place du); Nicolle, Marie-Thérèse; Ceres, Pierre-Joseph; Galonde, Jean-Louis; commerçant; restaurateur
    - Inventaire après décès: Quemin, Marie-Barbe-Clotilde. Chrétien, Pierre (épouse). tabletier. Amandiers (rue des), n° 18, Belleville. décédée le 19 mars 1833., 29 mars 1833
      inventaire après décès; Belleville (ancienne commune); Amandiers (rue des); Quemin, Marie-Barbe-Clotilde; Chrétien, Pierre; tabletier
    - Inventaire après absence de Gilles Marie Anroux, et de Vincent Jacques Anroux., 5 avril 1833
      inventaire; Anroux, Gilles-Marie; Anroux, Vincent Jacques
    - Inventaire après décès: Fontaine, Marie-Louise-Germaine. Celle, François-Félix (épouse). boucher. Belleville., 16 avril 1833
      inventaire après décès; Belleville (ancienne commune); Fontaine, Marie-Louise-Germaine; Celle, François-Félix; boucher
    - Inventaire après décès: Cadet, Jeanne-Charlotte. Belleville., 29 avril 1833
      inventaire après décès; Belleville (ancienne commune); Cadet, Jeanne-Charlotte
    - Inventaire après décès: Vatelle, Pierre-Antoine. rentier. Paris (rue de), n° 127, Belleville., 10 juin 1833
      inventaire après décès; Belleville (ancienne commune); Paris (rue de); Vatelle, Pierre-Antoine
    - Inventaire après décès de Françoise-Caroline-Séraphine Kuder, épouse de Sulpice-Barthélemy Durant, veuve de Antoine Zacharie Doviller, propriétaire et fabricant de faux-col. Paris (rue de), n° 55, Belleville. décédée le 12 juillet 1833., 22 juillet 1833
      inventaire après décès; Belleville (ancienne commune); Paris (rue de); Kuder, Françoise-Caroline-Séraphine; Durant, Sulpice-Barthélemy; Doviller, Antoine-Zacharie
    - Inventaire après décès: Poiraton, Charles-Jean-Joseph. rentier. Beaune (rue de), n° 27, Belleville., 26 juillet 1833
      inventaire après décès; Belleville (ancienne commune); Beaune (rue de); Poiraton, Charles-Jean-Joseph
    - Inventaire après décès: Drouin, Etienne. bois (marchand de). Couronnes (rue des), Belleville, boulevard., 30 juillet 1833
      inventaire après décès; Belleville (ancienne commune); Couronnes (rue des); Belleville (boulevard de); Drouin, Etienne; négociant
    - Inventaire après décès: Malepeyre, Jean. employé. Paris (rue de), n° 136, Belleville., 7 août 1833
      inventaire après décès; Belleville (ancienne commune); Paris (rue de); Malepeyre, Jean
    - Inventaire après décès: Tumeaux, Louise. Hude, Jean-Chrysostome (épouse). propriétaire. Pré-Saint-Gervais, Romainville (route de), n° 57., 10 août 1833
      inventaire après décès; Le Pré-Saint-Gervais (Seine-Saint-Denis); Tumeaux, Louise; Hude, Jean-Chrysostome
    - Inventaire après décès: Beaufils, Jean-Baptiste. paveur (maître). Tourtille (rue de), Belleville, n° 10., 19 août 1833
      inventaire après décès; Belleville (ancienne commune); Tourtille (rue de); Beaufils, Jean-Baptiste; paveur-dalleur
    - Inventaire après décès: Jacquet, Marie-Catherine-Françoise. Eude, Alphonse-Jean-Marie (épouse). maçon. Pavillons (rue des), n° 10, Belleville., 31 août 1833
      inventaire après décès; Belleville (ancienne commune); Pavillons (rue des); Jacquet, Marie-Catherine-Françoise; Eude, Alphonse-Jean-Marie; maçon
    - Inventaire après décès: Grivet, Marie-Sophie-Claudine. Laudeux, Antoine-Prosper (épouse). nourrisseur. Villette (La petite), Belleville (rue de), n° 9., 12 septembre 1833
      inventaire après décès; La Villette (ancienne commune); Belleville (rue de); Grivet, Marie-Sophie-Claudine; Laudeux, Antoine-Prosper; ouvrier agricole
    - Inventaire après décès: Chantrier, Marie-Anne. Debourges, Augustin-Pierre (épouse divorcée). Ménilmontant (chaussée de), n° 62, Belleville., 23 septembre 1833
      inventaire après décès; Belleville (ancienne commune); Ménilmontant (chaussée de); Chantrier, Marie-Anne; Debourges, Augustin-Pierre
    - Inventaire après décès: Robin, Jean-Pierre-Marie. maçon (maître). Paris (rue de), n° 89, Belleville., 25 octobre 1833
      inventaire après décès; Belleville (ancienne commune); Paris (rue de); Robin, Jean-Pierre-Marie; maçon
    - Inventaire après décès: Maugrat, Marie-Prudente. Crainmet, Jean-Baptiste-Georges (épouse). cultivateur. Calais (rue de), n° 11, Belleville., 29 octobre 1833
      inventaire après décès; Belleville (ancienne commune); Calais (rue de); Maugrat, Marie-Prudente; Crainmet, Jean-Baptiste-Georges; agriculteur
    - Inventaire après décès: Hubert, Jacques-Jérôme. bijoutier (ancien). Paris (rue de), n° 72, Belleville., 2 novembre 1833
      inventaire après décès; Belleville (ancienne commune); Paris (rue de); Hubert, Jacques-Jérôme; orfèvre
    - Inventaire après décès: Sales, Rose-Adélaïde. Chataing, Côme-Damien (épouse). chef d'institution. Paris (rue de), n° 156, Belleville., 5 novembre 1833
      inventaire après décès; Belleville (ancienne commune); Paris (rue de); Sales, Rose-Adélaïde; Chataing, Côme-Damien
    - Inventaire après décès: Demay, Adélaïde-Sophie. Buisson, Barthélemy (épouse). maçon (ancien maître). Montreuil (rue de), n° 42, Charonne, route., 19 novembre 1833
      inventaire après décès; Charonne (ancienne commune); Montreuil (rue de); Demay, Adélaïde-Sophie; Buisson, Barthélemy; maçon
    - Inventaire après décès: Laplace, Jean-Pierre. Propriétaire. Beaune (rue de), n° 6, Belleville., 6 janvier 1834
      inventaire après décès; Belleville (ancienne commune); Beaune (rue de); Laplace, Jean-Pierre
    - Inventaire après décès: Carel, Louis. rentier. Belleville., 15 janvier 1834
      inventaire après décès; Belleville (ancienne commune); Carel, Louis
    - Inventaire après décès: Bordier, Pierre-Marie-Michel. jardinier et marchand de vins. Pré-Saint-Gervais (rue du), n° 7, Belleville., 19 février 1834
      inventaire après décès; Belleville (ancienne commune); Pré-Saint-Gervais (rue du); Bordier, Pierre-Marie-Michel; jardinier; commerçant
    - Inventaire après décès: Mercier, Marie-Geneviève-Thérèse. Barnay, Joseph (épouse). militaire en retraite et membre de la Légion d'honneur. Pré-Saint-Gervais (rue du), n° 17, Belleville., 24 février 1834
      inventaire après décès; Belleville (ancienne commune); Pré-Saint-Gervais (rue du); Mercier, Marie-Geneviève-Thérèse; Barnay, Joseph; militaire
    - Inventaire après décès: Durant, Sulpice-Barthélemy. négociant (ancien). Charonne (rue de), n° 11, Belleville., 26 février 1834
      inventaire après décès; Belleville (ancienne commune); Charonne (rue de); Durant, Sulpice-Barthélemy; négociant
    - Inventaire après décès: Truffaut, Joseph-Ambroise. Vins (marchand de). Amandiers (rue des), n° 9, Belleville., 7 mars 1834
      inventaire après décès; Belleville (ancienne commune); Amandiers (rue des); Truffaut, Joseph-Ambroise; commerçant
    - Inventaire après décès: Mathieu, Jean-Luc-Marie. bijoutier (ancien). Paris (rue de), n° 57, Belleville., 15 mars 1834
      inventaire après décès; Mathieu, Jean-Luc-Marie; orfèvre
    - Inventaire après décès: Querrut, Anne-Louise. Ruet, Claude (épouse). boulanger et marchand de vins. Romainville (rue de), n° 36, Belleville., 18 mars 1834
      liquidation de la succession le 21 décembre 1843, RE/XXX/23
      inventaire après décès; Belleville (ancienne commune); Romainville (rue de); Querrut, Anne-Louise; Ruet, Claude; boulanger; commerçant
    - Inventaire après décès: Blerard, Marie-Anne. Delimal, Nicolas-Joseph (veuve). Belleville., 19 mai 1834